# 请教陈版及各位医疗服务企业财税处理问题

提问人：in33 时间：2022-06-23 13:18:39
各位好，小弟任职一个医疗管理企业，主要是为企业提供一个一站性医疗服务（体检、讲座等），主要是在签约时一次性收按服务人数企业一笔钱，服务内容是一年内提供各项服务，有持续一年的（如咨询、档案管理等），也有一年内限次数的，如一年一次体检、每季度一次调理，每个月一次理疗、跟一年 2 次讲座这样，一笔钱里提供各种服务，现有几个财税问题想请教各位1 ）在新收入准则下，我们这种是否应该划分各项服务的价值，然后摊分，如总收费 5 万元，收到时是预收款（合同负债？），然后持续一年的，或每季度、每个月的服务按月结转收入，一年内有几次那种在实现服务或服务期结束时再结转，请问这样是否正确？
2 ）如是按上面摊分，因为服务太多，各项服务不好区分收入成本的话，这种该如何处理呢？尤其对规模较小的公司实务中一般如何处理？是否收到钱直接确认收入或按月平分即可？
3 ）上述收入增值税跟所得税我们应该都是收到款时就要申报了吧？
4 ）我们的服务一般是跟医院或医生采购的，医院的话如果是非盈利的话能开增值税一般发票吗？如果开得是医疗票据我们是否没得抵扣？
5 ）跟自然人（医生、专家）采购服务的话我们会跟自然人签合同并付款，这种跟自然人的交易对方就算代开也只能代开普票，我们是否较难抵扣增值税呢？所得税的话是否一定要自然人开票我们才能抵扣？
6 ）跟自然人（医生、专家）采购服务的话如何可以帮自然人减低税负呢？
请各位大大指教，感谢！

回答人：chenyiwei
关于问题 1 ） 2 ），各项服务具有相对独立性，应视为多项不同的履约义务，因此应将合同总价款扣减预计的增值税销项税额后，按照各项服务的单独售价比例在各项履约义务之间分摊，再根据履约义务的履行情况（一般是提供服务的累计次数占预计总成本的比例）确认收入，因为这些服务基本上都是在提供时就可以使客户直接取得并消耗其中的经济利益。
上述单独售价一般是市场上同类或类似服务单独提供时的比例。
如果确实难以确定各项服务的单独售价的，也可以根据各项服务对应的成本比例进行分摊。如果在某些情况下，将各项服务作为一个整体按月平均分摊确认收入的做法与各月度之间的成本发生额比例基本对应的，也可以考虑采用按直线法均摊，但要证明这样做所产生的差异在重要性水平的可接受范围内。
另外，由于大部分服务为外购，因此还要关注本企业应采用总额法还是净额法确认收入（即，本企业是否为代理人）。
问题 3 ）至 6 ）均为税务专业问题，建议咨询税务专业人士意见。

提问人：in33 时间：2022-06-26 13:34:03
感谢陈版，关于您提到的总额法及净额法问题，我的思考如下请您看看是否准确
1 ）我司签了销售合同先，根据对方要求再去跟医院或专家签采购，那么我应该把收入-成本后按净额确认收入
2 ）我司跟医院专家签了合同，但约定是客户到了再付费，我方没有兜底费用，视同情况一按净额
3 ）我司跟医院专家签了合同，给固定费用，无论多少客户来都要给钱，这种是总额法
4 ）我司跟医院专家签了合同，固定+按次提成，这样也是总额法
不是是否准确，还是有其他需注意的地方，谢谢

回答人：chenyiwei
这些情况按净额法的可能性更大。对于固定费用或者兜底费用，需考虑本企业因此实际承担的存货风险大小。